【裁判字號】    97,易,990
【裁判日期】    970530
【裁判案由】    家庭暴力防治法等
【裁判全文】
臺灣板橋地方法院刑事判決               97年度易字第990號
公  訴  人  臺灣板橋地方法院檢察署檢察官
被      告  乙○○
上列被告因家庭暴力防治法等案件，經檢察官提起公訴（96年度
偵字第26192 號），本院依簡式審判程序判決如下：
    主  文
乙○○違反法院依家庭暴力防治法第十六條第三項所為之禁止對
被害人實施家庭暴力行為之民事暫時保護令裁定，累犯，處有期
徒刑月，如易科罰金，以新臺幣壹仟元折算壹日。又對於公務
員依法執行職務時，施強暴，累犯，處有期徒刑月，如易科罰
金，以新臺幣壹仟元折算壹日。又損壞他人之玻璃，足生損害於
公眾，累犯，處拘役拾日，如易科罰金，以新臺幣壹仟元折算
壹日。有期徒刑部分應執行有期徒刑伍月，如易科罰金，以新臺
幣壹仟元折算壹日。
    事  實
一、乙○○前因公共危險案件，經本院以91年度易字第1123號刑
    事判決判處有期徒刑四月確定，嗣於民國91年12月8 日執行
    完畢。又其與甲○○係夫妻，兩人間具有家庭暴力防治法第
    3 條第1 款所定之家庭成員關係。前因乙○○對甲○○多次
    施以暴力行為，遂經本院家事法庭於96年10月5 日以96年度
    暫家護字第929 號裁定核發民事暫時保護令，禁止乙○○對
    甲○○實施身體或精神上不法侵害之行為，且不得對甲○○
    為騷擾之聯絡行為，該項裁定並於96年10月22日晚間7 時許
    由警員送達乙○○本人。詎乙○○於收受上開民事暫時保護
    令裁定並知悉其內容後，竟仍基於違反保護令之犯意，於同
    日晚間9 時45分許，在其位於臺北縣中和市○○路203 巷6
    之2 號住處，徒手毆打甲○○之頭部及左手等處，致甲○○
    受有左手腕挫傷約5x3 公分等傷害（傷害部分未據告訴），
    即以此方式直接對甲○○實施身體上之不法侵害行為而違反
    法院所為上開保護令裁定。
二、嗣經警據報前往處理，並於同日晚間10時5 分許，依法將乙○○以現行犯身分帶至臺北縣中和市○○路235 巷1 號臺北
    縣政府警察局中和分局員山派出所制作筆錄，乙○○於警員
    丙○○上前對其左手上手銬時，竟又基於妨害公務之犯意，
    不斷抗拒掙扎，並朝丙○○揮動其帶有手銬之左手，致丙○○因而受有右手割傷及左前額挫傷等傷害（傷害部分亦未據
    告訴），即以此方式對依法執行公務之丙○○施以強暴行為
    。再於翌日（23）日凌晨零時55分許，乙○○另又基於毀損
    之犯意，以其頭部撞擊員山派出所內檔案櫃之玻璃，致該檔
    案櫃之玻璃碎裂毀壞，足以生損害於員山派出所。
三、案經臺北縣政府警察局中和分局員山派出所所長鍾國楨告訴
    及臺北縣政府警察局中和分局報請臺灣板橋地方法院檢察署
    檢察官偵查起訴。
    理  由
一、本件被告乙○○所犯係死刑、無期徒刑、最輕本刑為三年以
    上有期徒刑以外之罪，其於準備程序中就被訴事實為有罪之
    陳述，經法官告知簡式審判程序之旨，並聽取公訴人及被告
    之意見後，本院業已於97年5 月28日當庭裁定改行簡式審判
    程序。是證人甲○○於警詢中所為之證述及誠泰醫院醫師田
    福臣所開立之診斷證明書，雖均係被告以外之人於審判外所
    為之言詞或書面陳述，然依刑事訴訟法第159 條第2 項前段
    之規定，於簡式審判程序中均得作為證據，合先敘明。
二、前揭事實業據被告於偵查及本院審理中均坦承不諱，核與證
    人丙○○於偵查中、證人甲○○於警詢及偵查中所為之證述
    相符，並有上開民事暫時保護令、中和分局保護令執行紀錄
    表各一份、誠泰醫院診斷證明書二紙、檔案櫃玻璃破裂照片
    四幀附卷可稽，足認被告所為不利於己之自白與事實相符。
    據此，本案事證明確，被告犯行堪以認定。
三、論罪科刑部分：
(一)按家庭暴力防治法所稱家庭暴力，係指家庭成員間實施身體
    或精神上不法侵害之行為，家庭暴力防治法第2 條第1 款定
    有明文。查被告與甲○○係夫妻關係，業據被告供承不諱，
    並有上開本院民事暫時保護令、全戶戶籍資料查詢結果各一
    份在卷可憑，是渠等具有家庭暴力防治法第3 條第1 款所定
    家庭成員關係。故核被告所為，係犯家庭暴力防治法第61
    條第1 款之違反保護令罪、刑法第135 條第1 項之對於執行
    職務之公務員施強暴罪及同法第354 條之毀損罪。其所為上
    開犯行間犯意各別、行為互殊，應予分論併罰。
(二)被告前因公共危險案件，經本院以91年度易字第1123號刑事
    判決判處有期徒刑四月確定，嗣於91年12月8 日執行完畢乙
    節，有臺灣高等法院被告前案紀錄表一份在卷可按，其受有
    期徒刑執行完畢後五年內，故意再犯本件有期徒刑以上之罪
    ，為累犯，應依刑法第47條第1 項之規定加重其刑。
(三)本院爰審酌被告有上開前科，素行非佳，犯罪之動機係因酒
    後情緒激動、惟其多次毆打妻子，經本院核發保護令後，猶
    無視法令再次動粗，惡性非輕，兼衡其妨害公務之程度、被
    害人所受傷勢尚非甚重，暨被告犯罪後坦承犯行之態度等一
    切情狀，量處如主文所示之刑，並就有期徒刑部分定其應執
    行之刑，及均諭知易科罰金之折算標準，以示懲儆。
據上論斷，應依刑事訴訟法第273 條之1 第1 項、第299 條第1
項前段，家庭暴力防治法第61條第1 款、刑法第11條前段、第
135 條第1 項、第354 條、第47條第1 項、第51條第5 款、第41
條第1 項前段，刑法施行法第1 條之1 第1 項、第2 項前段，判
決如主文。
本案經檢察官吳宗光到庭執行職務。
中    華    民    國    97    年    5     月    30    日
                  刑事第十七庭  法  官 張紹省
以上正本證明與原本無異。
如不服本判決應於送達後十日內向本院提出上訴狀。
                                書記官 周雅玲
中    華    民    國    97    年    6     月    16    日
附錄本案論罪科刑法條全文：
家庭暴力防治法第61條
違反法院依第14條、第16條第3 項所為之下列裁定者，為本法所
稱之違反保護令罪，處三年以下有期徒刑、拘役或科或併科新臺
幣十萬元以下罰金︰
一、禁止實施家庭暴力行為。
二、禁止騷擾、接觸、跟蹤、通話、通信或其他非必要之連絡行
    為。
三、命遷出住居所。
四、遠離住居所、工作場所、學校或其他特定場所。
五、完成加害人處遇計畫。
中華民國刑法第135條第1項
對於公務員依法執行職務時，施強暴脅迫者，處三年以下有期徒
刑、拘役或3 百元以下罰金。
中華民國刑法第354條
毀棄、損壞前二條以外之他人之物或致令不堪用，足以生損害於
公眾或他人者，處二年以下有期徒刑、拘役或五百元以下罰金。


司法院資訊處製作；財團法人民間司法改革基金會備份。
